【裁判字號】    90,上易,1234
【裁判日期】    900731
【裁判案由】    違反毒品危害防制條例
【裁判全文】
臺灣高等法院高雄分院刑事判決                    九十年度上易字第一二三四號
    上  訴  人  臺灣高雄地方法院檢察署檢察官
    被      告  甲○○
右上訴人因被告違反毒品危害防制條例案件，不服臺灣高雄地方法院九十年度易字第
九四八號中華民國九十年五月二十五日第一審判決（起訴案號：臺灣高雄地方法院檢
察署八十九年度偵字第一七三五號），提起上訴，及移送併辦（併辦案號：同署九十
年度毒偵字第二六五九號），本院判決如左：
      主  文
原判決撤銷。
甲○○連續施用第貳級毒品，累犯，處有期徒刑捌月。
第貳級毒品安非他命貳包（驗後毛重伍點肆貳公克）及第貳級毒品安非他命壹包（毛
重零點伍公克），均沒收銷燬之。
      事  實
一、甲○○曾於民國八十六年間，因違反麻醉藥品管理條例案件，經本院以八十六年
    上易字第三五六號判處有期徒刑五月確定，於八十六年五月二十八日易科罰金執
    行完畢；又於八十七年間，因違反毒品危害防制條例案件，經臺灣高雄地方法院
    判處有期徒刑八月，經本院以八十八年上訴字第四一二號判決上訴駁回，復經最
    高法院駁回上訴確定，自八十九年一月二十八日起送監執行，至八十九年十月二
    十日執行完畢。前因施用第二級毒品安非他命案件，經臺灣高雄地方法院裁定送
    觀察、勒戒後，認無繼續施用毒品之傾向，為臺灣高雄地方法院檢察署檢察官於
    八十七年七月二十八日，以該署八十七年度偵字第一六一八０號不起訴處分確定
    後，再因施用第二級毒品安非他命案件，經臺灣高雄地方法院裁定送觀察、勒戒
    後，因認有繼續施用毒品之傾向，經裁定送強制戒治，至八十九年八月十六日執
    行期滿，並經臺灣高雄地方法院檢察署檢察官提起公訴，為臺灣高雄地方法院於
    八十九年十二月十六日以八十九年度雄簡字第一０八八號判處有期徒刑六月確定
    。猶不知悔改，竟基於施用第二級毒品安非他命之概括犯意，於九十年一月七日
    晚間之某時，在台南縣善化鎮附近之工地，連續施用第二級毒品安非他命二次，
    嗣為警於九十年一月九日晚間八時四十五分許，在國道一號高速公路南下三四七
    公里處查獲，並於其身上扣得第二級毒品安非他命二包（驗後毛重共五點四二公
    克）。經檢察官准予新臺幣（下同）三萬元，於九十年一月十日具保後，仍承前
    開犯意，繼續於九十年四月二十二日下午，在高雄市○○街九十號，施用第二級
    毒品安非他命一次。嗣於九十年四月二十三日上午九時二十分許，在高雄市○○
    區○○路與安東街口，因警方盤查車號ＹＷ--９４３６號由甲○○駕駛之自用小
    客車，該車上之人則自車內丟出七星牌香煙盒，內有甲○○所持有之第二級毒品
    安非他命一包（毛重０．五公克）及邱男俊所有第一級毒品海洛因一包（毛重０
    ．四公克），為警查獲，並採尿而得知前情。
二、案經內政部警政署國道公路警察局第五警察隊報請臺灣高雄地方法院檢察署檢察
    官偵查起訴暨高雄市政府警察局移送臺灣高雄地方法院檢察署檢察官偵查移送併
    辦。
      理  由
一、訊據被告甲○○對於右揭事實坦承不諱，被告前後為警查獲所採之尿液，經先後
    送高雄縣衛生局、高雄市政府衛生局檢驗，結果均呈甲基安非他命陽性反應，有
    高雄縣衛生局九十年元月九日編號九十煙檢字第一二四至一二八號煙毒尿液檢驗
    成績書、高雄市政府衛生局煙毒尿液檢驗成績書各一紙在卷足憑，而扣案疑似安
    非他命晶體，送高雄醫學大學附設中和紀念醫院檢驗證實確為安非他命，有該院
    九十年二月十二日編號９００２－５９號檢驗報告暨執行職務報告書各一紙附卷
    可稽，被告之自白與事實相符，自堪信為真實，其施用第二級毒品之犯行堪予認
    定。且被告前因施用毒品案件，經原審法院裁定送觀察、勒戒後，認無繼續施用
    毒品之傾向，由台灣高雄地方法院檢察署檢察官為不起訴處分後，復行施用第二
    級毒品安非他命，經本院裁定送觀察、勒戒後，因有繼續施用毒品之傾向而為臺
    灣高雄地方法院檢察署檢察官聲請簡易判決處刑，並聲請強制戒治，經原審法院
    裁定送入台灣屏東戒治所強制戒治、停止戒治，交付保護管束、撤銷停止戒治後
    ，於八十九年八月十六日戒治期滿等事實，有前開裁定、不起訴處分書、判決書
    、台灣高等法院被告全國前案紀錄表與臺灣高雄地方法院檢察署刑案資料查註記
    錄表各一紙在卷可資為證，本件事證明確，被告犯行洵堪認定。
二、按犯毒品危害防制條例第十條之施用毒品罪者，檢察官應先將被告送勒戒處所觀
    察、勒戒，經觀察、勒戒後，無繼續施用傾向者，應由檢察官為不起訴之處分。
    依前項規定為不起訴處分後，三犯同條例第十條之罪者，不適用前項之規定（即
    仍依法追訴其施用毒品之罪刑）。毒品危害防制條例第二十條第二項、第三項定
    有明文。安非他命為毒品危害防制條例第二條第二項第二款所明定之第二級毒品
    ，本件被告曾因施用毒品案件，經依首揭條文裁定送觀察、勒戒後，認無繼續施
    用毒品傾向，由檢察官為不起訴處分確定，嗣後於五年內再犯施用毒品之罪，經
    觀察、勒戒後，認有繼續施用毒品傾向，由檢察官聲請強制戒治，並經戒治期滿
    後（判決前），被告五年內三犯施用毒品之行為，核其所為，係犯毒品危害防制
    條例第十條第二項之罪。被告因施用第二級毒品前持有毒品之行為，本應論以持
    有之罪，惟其持有毒品之低度行為，為施用毒品之高度行為所吸收，不另論罪。
    被告所為先後多次施用第二級毒品之行為，時間緊接，所犯罪名相同，顯係出於
    概括之犯意為之，為連續犯，依刑法第五十六條之規定論以一罪，並加重其刑。
    被告甲○○曾於民國八十六年間，因違反麻醉藥品管理條例案件，經本院以八十
    六年上易字第三五六號判處有期徒刑五月確定，於八十六年五月二十八日易科罰
    金執行完畢；又於八十七年間，因違反毒品危害防制條例案件，經臺灣高雄地方
    法院判處有期徒刑八月，經本院以八十八年上訴字第四一二號判決上訴駁回，復
    經最高法院駁回上訴確定，自八十九年一月二十八日起送監執行，至八十九年十
    月二十日執行完畢，有臺灣高等法院被告全國前案紀錄表一紙在卷足憑，其受有
    期徒刑之執行完畢後，五年內再犯本件有期徒刑之罪，為累犯，加重其刑，並依
    法遞加之。公訴人雖僅就被告於九十年一月七日施用第二級毒品安非他命部分起
    訴，惟被告於九十年四月二十二日施用第二級毒品安非他命部分因與前開起訴並
    經判決有罪部分，係屬連續犯之裁判上一罪關係，本院仍得就此部分審究，附此
    敘明。
三、原審對被告予以論罪科刑，固非無據，惟查：被告先後於九十年一月七日及九十
    年四月二十二日施用第二級毒品安非他命，而原審僅就九十年一月七日部分審理
    ，有關九十年四月二十二日部分則未一併論處，其事實之認定即有違誤。上訴人
    臺灣高雄地方法院檢察署檢察官據此提起上訴，指摘原判決不當，即有理由。原
    判決既有上述之可議，自應由本院撤銷改判。爰審酌被告以前有多次施用毒品之
    紀錄，經觀察、勒戒及戒治後，仍不知悔改，未戒斷其施用毒品惡習，於九十年
    一月十日經檢察官具保後，仍未能立即戒治，竟於九十年四月二十二日繼續施用
    第二級毒品安非他命，然其施用毒品實係戕害其身心之行為，另慮及其犯後坦承
    犯行深表悔悟態度堪稱良好等一切情狀，量處如主文第二項所示之刑。至九十年
    一月九日扣案之第二級毒品安非他命二包（驗後共計毛重五點四二公克），及九
    十年四月二十三日扣案之第二級毒品安非他命一包（毛重０．五公克），均應依
    毒品危害防治條例第十八條第一項前段規定宣告沒收並銷燬之。至於扣案之第一
    級毒品海洛因一包（毛重０．四公克），非屬被告所有，且係第一級毒品海洛因
    ，爰不於本案中處理，併予敘明。
據上論斷，應依刑事訴訟法第三百六十九條第一項前段、第三百六十四條、第二百九
十九條第一項前段、毒品危害防制條例第十條第二項、第十八條第一項前段，刑法第
十一條前段、第五十六條、第四十七條，判決如主文。
本案經檢察張其主到庭執行職務。
中    華    民    國         九十       年      七      月    三十一    日
                              臺灣高等法院高雄分院刑事第五庭
                                  審判長法官  吳水木
                                        法官  趙文淵
                                        法官  陳朱貴
右正本證明與原本無異。
不得上訴。
                        書記官  呂素珍
中    華    民    國         九十       年      八      月      二      日
附錄：本判決論罪科刑法條：
毒品危害防制條例第十條第二項
施用第二級毒品者，處三年以下有期徒刑。
                                                                      Ｈ


司法院資訊處製作；財團法人民間司法改革基金會備份。
